臺灣臺中地方法院刑事判決
111年度易字第1082號
公  訴  人  臺灣臺中地方檢察署檢察官
被      告  林承勳

                    籍設臺中市○○區○○○路000號(臺中○○○○○○○○○)

上列被告因竊盜案件，經檢察官提起公訴（111年度偵字第20282
號），本院判決如下：
　　主    文
林承勳犯踰越安全設備竊盜罪，處有期徒刑捌月；未扣案犯罪所
得現金新臺幣叁仟元沒收，於全部或一部不能沒收或不宜執行沒
收時，追徵其價額。
    犯罪事實
一、林承勳意圖為自己不法之所有，基於加重竊盜之犯意，於民
    國110年10月27日21時8分許，騎乘向不知情之何寶川借得之
    牌照號碼ZTT-376號機車，至臺中市○○區○○○街0號由李家豪
    所管領之「濟業營造工程股份有限公司」工地，以翻越圍籬
    之方式，進入工地內徒手竊取氣槍15支得手，以上開機車載
    運離去。林承勳即於110年10月28日清晨某時，在臺中市北
    屯區太原路之跳蚤市場路旁，將上開氣槍以新品新臺幣（下
    同）300元、舊品200元之價格出售予路過之不詳人士，得款
    約3000元。嗣李家豪發現遭竊、報警處理，員警調閱監視器
    攝錄影像而循線查獲。　　
二、案經李家豪訴由臺中市政府警察局霧峰分局報告臺灣臺中地
    方檢察署檢察官偵查起訴。
    理    由
壹、證據能力：
一、本案以下所引用具傳聞證據性質之供述證據，被告林承勳、
    檢察官於本院言詞辯論終結前均未爭執其證據能力，且本院
    審酌前開證據作成時之情況及證據取得過程等節，並無非出
    於任意性、不正取供或其他違法不當情事，且客觀上亦無顯
    不可信之情況，復經本院於審判期日就上開證據依法進行調
    查、辯論，是依刑事訴訟法第159條之5規定，均有證據能力
    。
二、本院以下所引用之非供述證據，均與本件事實具有自然關聯
    性，且核屬書證、物證性質，又查無事證足認有違背法定程
    式或經偽造、變造所取得等證據排除之情事，復經本院依刑
    事訴訟法第164條、第165條踐行物證、書證之調查程序，亦
    堪認均有證據能力。
貳、認定犯罪事實所憑之證據及理由：
    被告林承勳於警詢、偵訊及本院審理時對上開犯罪事實坦承
    不諱（見偵卷第60至62頁、第133至134頁；本院卷第75頁）
    ，核與告訴人李家豪於警詢指訴失竊情節（見偵卷第67至73
    頁）、證人何寶川於警詢證述出借機車予被告情節（見偵卷
    第77至78頁）相符，且有監視器錄影畫面擷取片（見偵卷第
    86至96頁）、牌照號碼ZTT-376號機車車輛詳細資料報表（
    見偵卷第107頁）、刑案現場相片（見偵卷第97至106頁）、
    員警職務報告（見偵卷第55頁）附卷可稽，被告自白應可採
    信。綜上，本件事證明確，被告犯行洵堪認定，應依法論科
    。　　
叁、論罪科刑之理由：
一、核被告林承勳所為，係犯刑法第321條第1項第2款之踰越安
    全設備竊盜罪。
二、被告前因竊盜案件，經法院分別判處徒刑確定，並經本院分
    別以102年度聲字第2766號裁定應執行有期徒刑11月（下稱
    甲案）；以105年度聲字第1425號裁定應執行有期徒刑1年（
    下稱乙案）；及以105年度聲字第1257號裁定應執行有期徒
    刑5年4月（下稱丙案）確定，甲、乙、丙案接續執行，於10
    9年9月26日縮短刑期執行完畢等情，業據被告於本院審理中
    供述明確（見本院卷第77頁），並有臺灣高等法院被告前案
    紀錄表在卷可證，其於有期徒刑執行完畢後，5年內故意再
    犯本案有期徒刑以上之罪，為累犯，並依司法院釋字第775
    號解釋意旨，審酌被告於前案執行完畢後，未生警惕，故意
    再為本案犯行，足見前罪之徒刑執行成效不彰，其對刑罰之
    反應力顯然薄弱，衡量本案犯罪情節及被告所侵害之法益，
    予以加重最低本刑均無罪刑不相當之情事，爰依刑法第47條
    第1項之規定，加重其刑（依刑事裁判書類簡化原則，判決
    主文不記載累犯）。　　
三、爰審酌被告：⑴不思以正當方式賺取生活所需，竟為本件竊
    盜犯行，漠視他人財產權，顯然欠缺法治觀念；⑵犯後坦認
    犯行之態度；⑶檢察官有關量刑意見；⑷行竊手段、竊得財產
    價值，兼衡其自述家庭成員、生活狀況（見本院卷第77頁）
    等一切情狀，量處如主文所示之刑。
四、被告所竊得氣槍經變賣共得款3000元，為被告犯罪所得變得
    之物，應依刑法第38條之1第1項前段、第3項、第4項規定諭
    知沒收，於全部或一部不能沒收或不宜執行沒收時，追徵其
    價額。
據上論斷，應依刑事訴訟法第299條第1項前段，刑法第321第1項
第2款、第47條第1項、第38條之1第1項前段、第3項、第4項，刑
法施行法第1條之1第1項，判決如主文。　　
本案經檢察官蔣志祥提起公訴，檢察官張添興到庭執行職務。
中　　華　　民　　國   111    年　　10　　月　　12　　日
                  刑事第二十庭  法  官  林德鑫
以上正本證明與原本無異。
如不服本判決應於收受送達後20日內向本院提出上訴書狀，並應
敘述具體理由；其未敘述上訴之理由者，應於上訴期間屆滿後20
日內向本院補提理由書（均須按他造當事人之人數附繕本）「切
勿逕送上級法院」。
告訴人或被害人如不服判決，應備理由具狀向檢察官請求上訴，
上訴期間之計算，以檢察官收受判決正本之日起算。
                                書記官  高郁婷
中　　華　　民　　國   111    年    10    月    12    日
附錄本案論罪科刑法條全文：
中華民國刑法第321條
犯前條第1項、第2項之罪而有下列情形之一者，處6月以上5年以
下有期徒刑，得併科50萬元以下罰金：
一、侵入住宅或有人居住之建築物、船艦或隱匿其內而犯之。
二、毀越門窗、牆垣或其他安全設備而犯之。
三、攜帶兇器而犯之。
四、結夥三人以上而犯之。
五、乘火災、水災或其他災害之際而犯之。
六、在車站、港埠、航空站或其他供水、陸、空公眾運輸之舟、
    車、航空機內而犯之。前項之未遂犯罰之。
前項之未遂犯罰之。